最　高　行　政　法　院　裁　定　　　　　　　　　　九十三年度裁字第九三五號
　　上　訴　人　甲○○
　　被 上訴 人　法務部
　　代　表　人　乙○○
右當事人間因申報公職人員財產事件，上訴人對於中華民國九十二年三月十二日臺北
高等行政法院九十一年度簡字第三八九號判決，提起上訴，本院裁定如左︰
　　主  文
上訴駁回。
上訴審訴訟費用由上訴人負擔。
　　理  由
一、按對於適用簡易程序之裁判提起上訴或抗告，須經本院許可，且該許可以訴訟事
    件所涉及之法律見解具有原則性者為限，行政訴訟法第二百三十五條定有明文。
    所謂法律見解具有原則性，係指對行政命令是否牴觸法律所為之判斷；或就同類
    事件高等行政法院所表示之見解，相互牴觸者而言。
二、本件上訴意旨略謂：本案涉及公職人員財產申報法第十一條第一項後段規定「其
    故意申報不實者，亦同。」該誡命規範如何正確地解釋、適用及判斷，具有下列
    原則性法律見解爭議問題：該條文所指之故意類型是否包括「間接故意」（未必
    故意）？如果包括「間接故意」在內，其定義又如何？申報義務人的「本意」為
    何？「直接故意」顯示出行為人對法規範之明顯蔑視，而「間接故意」則會呈現
    出行為人對法規範之輕忽與漠視，二者如何區分？「間接故意」與「認識過失」
    對違章事實之發生同有預見，二者相異之處如何分辨？申報義務人踐行查證程序
    與否，可否作為認定「間接故意」之判斷標準？其與法規範所要求行為人注意義
    務及注意能力，又有何不同？依經驗法則及社會常情，如何情況下確認申報義務
    人有申報不實之故意？申報義務人故意申報不實之動機、目的為何？憑何判斷標
    準決意申報不實等語。核其狀述各節，與首揭規定及說明並不相合，無所涉及之
    法律見解具有原則性之情事，其上訴不應許可，應予駁回。另司法院（九十）院
    台廳一字第二五七四七號函示：「行政訴訟法第二百二十九條第一項所定適用簡
    易程序之數額，業經本院以九十年十月二十二日（九十）院台廳行一字第二五七
    四六號令增至新臺幣十萬元，並定於九十一年一月一日實施。」且刊登於司法院
    公報第四十三卷第十一期予以公告在案。本院九十年度十一月份庭長法官聯席會
    議復決議：「行政訴訟法簡易程序之金額（價額）於九十一年一月一日提高為十
    萬元後，訴訟標的金額（價額）逾三萬元至十萬元間之事件，於提高後始提起行
    政訴訟者，依簡易程序審理。提高前已繫屬各高等行政法院而於提高後尚未終結
    者，改分為簡字案件，並通知當事人，仍由原股依簡易程序繼續審理；於提高前
    已終結者以及於提高前已提起上訴或抗告者，均仍依通常程序辦理。」本件原判
    決係於九十二年三月十二日終結，其適用簡易程序，於法並無不合，附此明。
三、依行政訴訟法第二百四十九條第一項前段、第一百零四條、民事訴訟法第九十五
    條、第七十八條，裁定如主文。
中　　華　　民　　國　　九十三　　　年　　　七　　　　月　　二十九　　　日
                    最 高 行 政 法 院  第 三 庭
                                審 判 長 法  官　　　廖　政　雄
                                         法  官      林　茂　權
                                         法  官　　　林　清　祥
                                         法  官　　　鍾　耀　光
                                         法  官　　　姜　仁　脩
右  正  本  證  明  與  原  本  無  異
　　　　　　　　　　　　　　　　　　　　 法院書記官　張　雅　琴
中　　華　　民　　國　　九十三　　　年　　　七　　　　月　　二十九　　　日
